臺灣高等法院臺中分院刑事判決
110年度上訴字第1007號
上  訴  人  
即  被  告  張瑞奇


選任辯護人  陳柏涵律師（法扶律師）
上列上訴人即被告因毒品危害防制條例案件，不服臺灣臺中地方
法院109年度訴字第2342號中華民國110年3月10日第一審判決（
起訴案號：臺灣臺中地方檢察署109年度偵字第16890號、移送併
辦案號：109年度偵字第28569號），提起上訴，本院判決如下：
    主      文
上訴駁回。
    事實及理由
壹、犯罪事實：
  甲○○（微信帳號暱稱：「亞」）明知甲基-α-吡咯啶苯己酮為
    毒品危害防制條例所列管之第二級毒品，依替唑侖、愷他命
    均屬毒品危害防制條例所公告列管之第三級毒品，依法均不
    得販賣、持有（第三級毒品部分為純質淨重20公克以上），
    為貪圖不法利益，竟與真實姓名、年籍不詳、綽號「阿水」
    之成年男子（下稱「阿水」，微信帳號暱稱：「楓康超市（
    請來電）」、「旭益汽車（請來電）」），共同基於販賣第
    二級及第三級毒品之犯意聯絡，為下列行為：A1（民國00年
    0月生，真實姓名、年籍詳卷）於其手機通訊軟體微信中看
    見販售毒品之訊息，遂配合警方實施誘捕偵查，A1先於民國
    109年5月31日下午4時10許，使用微信與「旭益汽車（請來
    電）」聯繫，「旭益汽車（請來電）」隨即於張貼「進口輪
    胎：1顆2100、2顆4200、4顆8300；進口機油：1：600、5送
    1、10送2」之暗示提供愷他命、含有甲基-α-吡咯啶苯己酮
    、依替唑侖成分之毒咖啡包等販賣交易之訊息予A1，雙方進
    而相約於同日下午在址設臺中市○○區○○路000號「花沐蘭汽
    車旅館」，由「旭益汽車」以新臺幣（下同）9,500元販售2
    包毒品咖啡包及4克第三級毒品愷他命予A1，議定後，「阿
    水」即與甲○○聯繫，指示甲○○於同日下午至上開地點與A1交
    易毒品。嗣甲○○即駕駛車牌號碼000-0000號租賃小客車搭載
    友人王泓鈞、王志翔（涉犯毒品危害防制條例罪嫌部分，均
    經臺灣臺中地方檢察署檢察官另為不起訴處分）於同日下午
    5時許抵達上開地點後，A1旋即進入上開自小客車後座，當
    場交付9,500元予甲○○，甲○○則當場交付標示「DIABLO」彩
    色包裝之毒品咖啡2包、第三級毒品愷他命1包（驗餘淨重：
    3.2372公克）予A1，嗣A1下車之後，甲○○隨即遭埋伏之警方
    同日下午5時10分許在上址汽車旅館停車場盤查，並當場扣
    得如附表所示之物，始悉上情，甲○○因而販賣第二、三級毒
    品未遂。
  案經臺中市政府警察局清水分局報告臺灣臺中地方檢察署檢
    察官偵查起訴暨移送併案審理。
貳、認定犯罪事實所憑證據及理由：
  證據能力部分：
　　㈠按司法警察機關使用之誘捕方式辦案大致區分為兩種類型
      ，一為「犯意創造型」誘捕，一為「機會提供型」誘捕。
      前者，又稱為「陷害教唆」，係指行為人原無犯罪意思，
      因受他人（如便衣警察）之引誘，始萌生犯意，進而著手
      實行犯罪構成要件行為而言，此種情形所取得之證據，因
      違反正當法律程序，且逾越偵查犯罪之必要程度，應無證
      據能力。後者，又稱為「機會教唆」，係指行為人原本即
      有犯罪之意思，其從事犯罪構成要件行為之犯意，並非他
      人（如便衣警察）所創造，司法警察僅係利用機會加以誘
      捕，此種情形之犯罪行為人原本具有犯意，並非司法警察
      所造意，司法警察僅係運用設計引誘之偵查技巧（俗稱釣
      魚），使其暴露犯罪事證而加以逮捕偵辦，並未違反憲法
      對於基本人權之保障，且於公共利益之維護有其必要性，
      故依此所取得之證據具有適法之證據能力，法院自得採為
      論罪科刑之依據（最高法院107 年度台上字第4278號判決
      意旨參照）。查本件被告甲○○所為前開犯罪事實所示幫
      助販賣第二、三級毒品予喬裝買家之A1之犯行，係喬裝買
      家之A1依警員指示釣魚辦案而向「阿水」購買毒品，「阿
      水」先以通訊軟體微信帳號暱稱「旭益汽車（請來電）」
      張貼「進口輪胎：1顆2100、2顆4200、4顆8300；進口機
      油：1：600、5送1、10送2」之暗示提供毒咖啡包、愷他
      命等販賣交易之訊息予A1，經A1表達購毒意願後，「阿水
      」隨即回覆需購買4公克之愷他命才能外送，並與A1相約
      交易之毒品種類、金額、時間、地點，被告隨即依「阿水
      」指示，將「阿水」先前寄放之愷他命及毒咖啡包攜至「
      花沐蘭汽車旅館」欲進行交易等情，業據被告坦承在卷，
      並經證人A1證述屬實，復有「阿水」與A1之微信對話紀錄
      附卷可參（頁數均詳後述），觀諸「阿水」前揭於微信通
      訊軟體之對話內容，並未有任何推脫、猶豫之舉動，且事
      先將愷他命、毒咖啡包交予被告保管，足證被告與「阿水
      」於本件案發時，本即有販賣第二、三級毒品之毒咖啡包
      、愷他命之犯意，揆諸前揭最高法院判決意旨，應認為本
      件警方之偵查屬於合法誘捕偵查，而非屬學理上所稱之「
      陷害教唆」，所取得犯罪證據應有證據能力。
　　㈡次按被告以外之人於審判外之陳述，雖不符刑事訴訟法第1
      59條之1至第159條之4之規定，然經當事人於審判程序同
      意作為證據，法院審酌該言詞陳述作成時之情況，認為適
      當者，亦得為證據；當事人、代理人或辯護人於法院調查
      證據時，知有刑事訴訟法第159條第1項不得為證據之情形
      ，而未於言詞辯論終結前聲明異議者，視為有前項之同意
      ，刑事訴訟法第159條之5定有明文。經查，檢察官、被告
      甲○○及其選任辯護人就本判決以下所引用被告以外之人於
      審判外之陳述，且迄本院言詞辯論終結前，均未主張有刑
      事訴訟法第159 條第1 項不得為證據之情形（見本院卷第
      173至176頁），是應認已同意卷內證據均得作為證據，本
      院審酌該等證據之取得過程並無瑕疵，以之作為證據係屬
      適當，認均有證據能力。
　　㈢另按傳聞法則乃對於被告以外之人於審判外之言詞或書面
      陳述而為之規範。本件判決以下引用之非供述證據，無刑
      事訴訟法第159條第1項規定傳聞法則之適用，經本院於審
      理時依法踐行調查證據程序，與本案待證事實具有自然之
      關聯性，且無證據證明係公務員違法取得之物，依法自得
      作為證據。
　得心證之理由：
　　㈠上開犯罪事實，業據被告甲○○於警詢、偵查、原審準備程
      序、審理及本院審理時均坦承不諱（見偵第25至35頁、第
      249至254頁、原審聲羈卷第15至18頁、原審卷第27至29頁
      、第91至101頁、第130至133頁、本院卷第179頁），核與
      證人即檢舉人A1、證人即被告搭載之王志翔、王泓鈞於警
      詢及偵查中所證述之情節大致相符（證人A1部分：見偵卷
      第73至75頁、第227至229頁，證人王志翔部分：見偵卷43
      至57頁、第241至245頁，證人王泓鈞部分：見偵卷第65至
      71頁、第233至237頁），並有如附表編號1、2所示之含有
      第二、三級毒品之毒品咖啡包及愷他命、編號3所示被告
      用以聯繫販賣毒品之行動電話扣案可稽，且該等毒品均經
      如附表編號1、2所示之衛生福利部草屯療養院鑑驗屬實，
      有如附表編號1、2所示之鑑驗書及毒品照片在卷可證（見
      偵卷第315至317頁、本院卷第153至155頁），復有證人A1
      之真實姓名對照表（另置偵卷不公開資料袋）、A1指認犯
      罪嫌疑人紀錄表、臺中市政府警察局清水分局搜索扣押筆
      錄及扣押物品目錄表、自願提供手機密碼資訊同意書、證
      人A1與微信暱稱「旭益汽車」之LINE對話翻拍照片、被告
      手機內之通訊軟體微信截圖、王志翔、王泓鈞2人手機內
      之通訊軟體微信截圖、109年5月17日查獲現場暨扣案物品
      照片、清水分局偵查隊109年7月3日職務報告、臺灣臺中
      地方檢察署109年安保字第795號扣押物品清單、臺灣臺中
      地方檢察署109年保管字第2842號、第2841號扣押物品清
      單暨扣案手機照片、清水分局偵查隊109年9月2日、9月11
      日職務報告（見偵卷第77至79頁、第81至87頁、第107至1
      11頁、第113至120頁、第121至123頁、第125至126頁、第
      127至129頁、第131至139頁、第291、313頁、第323、329
      、343頁）等資料在卷可稽，足認被告前開任意性之自白
      ，核與事實相符，堪信為真實。
　　㈡又按販賣毒品者，其主觀上須有營利之意圖，且客觀上有
      販賣之行為，即足構成，至於實際上是否已經獲利，則非
      所問。衡以近年來毒品之濫用，危害國民健康與社會安定
      日益嚴重，治安機關對於販賣或施用毒品之犯罪行為，無
      不嚴加查緝，各傳播媒體對於政府大力掃毒之決心亦再三
      報導，已使毒品不易取得且物稀價昂，苟被告於有償交付
      毒品之交易過程中無利可圖，縱屬至愚，亦無甘冒被取締
      移送法辦判處重刑之危險而平白從事上開毒品交易之理。
      是其販入之價格必較其出售之價格為低，而有從中賺取買
      賣價差或量差牟利之意圖及事實，應屬合理認定。又販賣
      毒品係違法行為，非可公然為之，而毒品亦無公定價格，
      係可任意分裝增減分量及純度，且每次買賣之價格、數量
      ，亦隨時依雙方之關係深淺、資力、需求量、對行情之認
      知、來源是否充裕、查緝是否嚴緊、購買者被查獲時供述
      購買對象之可能風險之評估等因素，而異其標準，機動調
      整，非可一概論之。從而販賣之利得，除非經行為人詳細
      供出所販賣之毒品之進價及售價，且數量俱臻明確外，實
      難察得其交易實情，然販賣者從價差或量差中牟利，方式
      雖異，惟其販賣行為意在營利則屬同一。從而，舉凡「有
      償交易」，除足以反證行為人確係另基於某種非圖利本意
      之關係外，通常尚難因無法查悉其精確之販入價格，作為
      是否高價賣出之比較，諉以無營利之意思而阻卻販賣犯行
      之追訴（最高法院107年度台上字第2233號刑事判決參照
      ）。查，共犯「阿水」販入及售出上開毒品咖啡包及愷他
      命之實際價差具體獲利為何雖無從查證，然依被告所稱：
      其為「阿水」販賣毒品，可以較便宜之價格向「阿水」購
      買毒品供己施用，例如別人買5千元，其可以4千元購得等
      語（見偵卷第251頁），足證「阿水」販賣上開毒品予證
      人A1，應有利可圖，始可以將毒品低價售予被告之方式，
      誘使被告與其共同為本案犯行，從而，被告與「阿水」主
      觀上均有藉此牟利之不法意圖，亦可認定。
　　㈢綜上，本案事證明確，被告前開犯行，堪以認定，應依法
      論科。
參、論罪科刑之理由：
  新舊法比較：
    行為後法律有變更者，適用行為時之法律。但行為後之法律
    有利於行為人者，適用最有利於行為人之法律，刑法第2條
    第1 項定有明文。又比較新舊法何者有利於行為人，應就罪
    刑有關及法定加減原因等一切情形，綜合其全部結果而為比
    較，再整體適用有利於行為人之法律處斷（最高法院103年
    度台上字第726號、104年度台非字第180號判決參照）。查
    ，被告行為後，毒品危害防制條例第4條第2、3項及第17條
    第2項規定業於109年1月15日修正，並於同年7月15日施行，
    其中：
　　㈠修正前毒品危害防制條例第4條第2項、第3項規定：「製造
      、運輸、販賣第二級毒品者，處無期徒刑或7年以上有期
      徒刑，得併科新臺幣1千萬元以下罰金。製造、運輸、販
      賣第三級毒品者，處7年以上有期徒刑，得併科新臺幣7百
      萬元以下罰金。」修正後則規定：「製造、運輸、販賣第
      二級毒品者，處無期徒刑或10年以上有期徒刑，得併科新
      臺幣1千5百萬元以下罰金。製造、運輸、販賣第三級毒品
      者，處7年以上有期徒刑，得併科新臺幣1千萬元以下罰金
      。」經比較修正前、後之規定，該條例第4條第2項、第3
      項規定，構成要件均未變更，然修正後第2項提高法定刑
      （含有期徒刑及罰金）之刑度，第3項則提高罰金刑之刑
      度。是經比較新舊法之結果，修正後毒品危害防制條例第
      4條第2項、第3項之規定並未有利於被告。
　　㈡修正前毒品危害防制條例第17條第2項規定「犯第4條至第8
      條之罪於偵查及審判中均自白者，減輕其刑」，修正後則
      規定「犯第4條至第8條之罪於偵查及歷次審判中均自白者
      ，減輕其刑」，修正後就被告自白犯罪減輕其刑之適用，
      變更為「於偵查及歷次審判中均自白」，故被告須於「歷
      次」審判中均自白犯罪始得依該條規定減輕其刑，其減輕
      其刑之要件較修正前為嚴苛，經比較新舊法規定，修正後
      之規定顯然並未較有利於被告。
　　㈢另毒品危害防制條例雖於同日修正增定第9條第3項，規定
      「犯前五條之罪而混合二種以上之毒品者，適用其中最高
      級別毒品之法定刑，並加重其刑至2分之1。」，然本項係
      屬另一獨立之犯罪型態，依刑法第1條所定之「罪刑法定
      原則」及「法律不溯及既往原則」，本案被告販賣混合摻
      有前開第二級、第三級毒品成分咖啡包之犯行，自不適用
      其行為後增訂之毒品危害防制條例第9條第3項規定論處。
　　㈣又修正前毒品危害防制條例第9條第1項規定「成年人對未
      成年人犯前三條之罪者，依各該條項規定加重其刑至二分
      之一」，修正後則規定「成年人對未成年人販賣毒品或犯
      前三條之罪者，依各該條項規定加重其刑至二分之一」。
      本案買受人A1為93年7月日生，有臺中市政府警察局清水
      分局代號與真實姓名對照表、全戶戶籍資料（完整姓名）
      查詢結果附卷可稽（見偵查卷彌封袋），故A1於109年5月
      31日佯裝向被告及「阿水」購買愷他命、毒咖啡包時為未
      成年人。然本案共犯「阿水」係以微信與A1聯繫，並未直
      接接觸A1，亦無證據證明被告、「阿水」知悉A1為未成年
      人仍販賣本案毒品予A1，故本件尚無從認定被告明知或可
      得而知A1係未成年人，自不適用其行為後修正之毒品危害
      防制條例第9條第1項規定。
　　㈤綜上，經綜合比較上開條文修正前、後之結果，均以修正
      前毒品危害防制條例之規定，較為有利被告，是依刑法第
      2條第1項前段之規定，本案自應適用修正前毒品危害防制
      條例第4條第2項、第3項及第17條第2項之規定論處。
  次按刑事偵查技術上所謂之「釣魚偵查」，係指對於原已犯
    罪或具有犯罪故意之人，以設計引誘之方式，使其暴露犯罪
    事證，而加以逮捕或偵辦而言，此純屬偵查犯罪技巧之範疇
    ，並未違反憲法對於基本人權之保障，且於公共利益之維護
    有其必要性存在，故依「釣魚」方式所蒐集之證據資料，原
    則上非無證據能力。又於此情形，因毒品購買者為辦案佯稱
    購買，而將販賣者誘出以求人贓俱獲，因其無實際買受之真
    意，且在警察監視之下伺機逮捕，事實上亦不能真正完成買
    賣，則該次行為，僅能論以販賣未遂（最高法院100年度台
    上字第4498號判決意旨參照）。查，共犯「阿水」利用通信
    軟體微信帳號「旭益汽車（請來電）」以隱喻之方式，散布
    販賣第二級、第三級毒品之訊息而具有犯罪故意，經A1配合
    警方偵辦佯裝欲購買毒品而與「旭益汽車（請來電）」聯繫
    ，並約定交易毒品之數量、價格及地點後，由被告依約攜帶
    交易之毒品到達約定之交易地點與A1交易毒品，嗣由埋伏之
    員警加以逮捕，揆諸上開說明，佯裝欲購買毒品之A1雖無向
    「旭益汽車（請來電）」及被告購買毒品之真意，然被告主
    觀上原即有與「阿水」共同販賣毒品之犯意聯絡，客觀上又
    已著手於販毒第二、三級毒品構成要件行為之實行，僅因購
    毒者A1實際上無買受毒品之真意，始未能完成毒品交易而未
    遂，然其此部分所為，仍已該當於販賣第二級、第三級毒品
    未遂罪。
  核被告所為，係犯修正前毒品危害防制條例第4條第6項、第2
    項、第3項之販賣第二級及第三級毒品未遂罪。被告與「阿
    水」間就本案犯行，具有犯意聯絡及行為分擔，應論以共同
    正犯。又被告為供販賣而持有第二級毒品、持有第三級毒品
    純質淨重20公克以上之低度行為，為販賣第二級、第三級毒
    品之高度行為所吸收，不另論罪。
  被告以一行為同時觸犯販賣第二級、第三級毒品未遂罪，為
    想像競合犯，應依刑法第55條前段規定，從一重論以販賣第
    二級毒品未遂罪。
  刑之加重、減輕事由：
　　㈠被告108年間因持有第三級毒品純質淨重20公克以上案件，
      經本院於108年12月31日以108年度中簡字第3024號判決判
      處有期徒刑3月確定，於109年5月11日易科罰金執行完畢
      ，有臺灣高等法院被告前案紀錄表在卷可稽（見本院卷第
      49頁）。被告於受有期徒刑執行完畢後，5年以內故意再
      犯本案有期徒刑以上之罪，為累犯，又參酌司法院釋字第
      775號解釋意旨，本院審酌被告之前案亦為相同罪質之毒
      品案件，其於前案執行完畢後，猶未能記取教訓，今又再
      犯販賣第二級毒品未遂罪，其犯罪情節從持有毒品提升至
      販賣毒品之程度，足見其並非一時失慮、偶然之犯罪，對
      於刑罰之反應力顯然薄弱，故本院認依刑法第47條第1項
      之規定加重其刑，並未使被告所受刑罰超過其所應負擔之
      罪責，就被告所犯之罪，除法定本刑無期徒刑依法不得加
      重外，其餘部分均依法加重其刑。
　　㈡被告就販賣毒品部分，已著手為販賣毒品行為之實行，因
      喬裝買家之證人A1自始無購買毒品真意而未遂，應依刑法
      第25條第2項之規定，按既遂犯之刑度減輕其刑。
　　㈢被告於偵查、原審及本院審理中均自白犯罪，應依修正前
      毒品危害防制條例第17條第2項規定減輕其刑。
　　㈣另經原審及本院函詢臺中市政府警察局清水分局、臺灣臺
      中地方檢察署關於被告供述其毒品來源之查獲情形，經該
      等機關函覆並未查獲、被告並未供出毒品來源乙節，有臺
      中市政府警察局清水分局109年11月25日中市警清分偵字
      第1090036248號函暨所附之員警職務報告1份（見原審卷
      第119、121頁）、110年5月24日中市警清分偵字第110001
      7481號函、臺灣臺中地方法院檢察署110年6月3日中檢謀
      敦109偵28569字第1109056615號函文（見本院卷第77、87
      頁）在卷可佐，是本件核與毒品危害防制條例第17條第1
      項規定「供出毒品來源，因而查獲其他正犯或共犯者」要
      件不符，自無該規定之適用，併此敘明。
　　㈤至辯護人主張被告本件販賣毒品情節輕微，情輕法重，請
      求依刑法第59條規定減輕其刑等語。然刑法第59條所規定
      之酌量減輕其刑，係裁判上之減輕，必以犯罪之情狀可憫
      恕，認為宣告法定最低度之刑猶嫌過重者，始有其適用。
      如別有法定減輕之事由，應先依法定減輕事由減輕其刑後
      ，猶嫌過重時，始得為之，此觀刑法第60條：「依法律加
      重或減輕者，仍得依前條之規定酌量減輕其刑。」之規定
      至明，且是否援引刑法第59條酌減其刑，係屬事實審法院
      得依職權自由裁量之事項（最高法院101年度台上字第166
      9號判決意旨參照）。本院考量內含第二、三級毒品之毒
      品咖啡包及愷他命，於社會上已甚為泛濫，且對社會秩序
      及國民健康危害甚鉅，而被告為智識健全之成年人，對政
      府嚴格查緝販賣毒品之行為，自無不知之理，竟仍為本案
      販賣前開毒咖啡包及愷他命之犯行，嚴重影響社會治安；
      且本案被告係販賣未遂，就其所為販賣毒咖啡包及愷他命
      之犯行，已於偵查、審理中坦承犯行，經依毒品危害防制
      條例第17條第2項、刑法第25條第2項之規定予以遞減輕其
      刑，則減刑後之最低度刑依一般國民社會感情，對照其可
      判處之刑度，難認有情輕法重而有顯可憫恕之處，尚無從
      再依刑法第59條規定，酌減其刑，亦附此敘明。
　　㈥被告有前開刑之加重及減輕之事由，是就其所犯，爰依刑
      法第71條第1項之規定，先加重（法定刑無期徒刑部分除
      外）後減輕之，有二種以上減輕之事由者，並依法遞減之
      。
  至移送併辦部分（臺灣臺中地方檢察署109年度偵字第28569
    號），則與本案起訴書所記載之犯罪事實完全相同，屬同一
    案件，此經卷附移送併辦意旨書載述甚明（見本院卷第75頁
    ），並未擴張起訴範圍，本院就此併案事實自應併予審究，
    附此敘明。
  上訴駁回之理由：
　　㈠原判決認被告販賣第二級毒品犯行，均事證明確，並審酌
      被告明知毒品不僅殘害施用者自身健康，常見因施用毒品
      、禁藥而散盡家財、連累家人，或為取得毒品鋌而走險、
      作奸犯科者，更不可勝計，竟為謀個人私利，販賣第二、
      三級毒品予他人，助長毒品之流通，危害國民身心健康及
      社會風氣，對於治安亦有負面影響，然考量其販賣對象僅
      有1人，數量非鉅，且其犯後坦承犯行，態度尚可，兼衡
      以被告於原審自陳之教育智識程度及家庭經濟狀況（見原
      審卷第133頁），暨考量被告所持有之毒品數量及本案所
      造成社會危害之情節等一切情狀，量處有期徒刑1年11月
      ，並就沒收部分說明：⒈扣案如附表編號1所示之標示「DI
      ABLO」彩色包裝毒品咖啡包，經衛生福利部草屯療養院鑑
      驗結果，檢出第二級毒品：甲基-α-吡咯啶苯己酮、第三
      級毒品：依替唑侖，已如前述，爰依毒品危害防制條例第
      18條第1項前段之規定，均宣告沒收銷燬之；又該咖啡包
      內並含有依替唑侖部分及用以直接包裝上開毒品之外包裝
      袋，均因與其內殘留之第二級毒品難以析離，亦無析離實
      益，當應整體視為查獲之毒品，併予宣告沒收至鑑驗耗損
      之部分，既已滅失，爰不另行諭知沒收銷燬。⒉扣案如附
      表編號3所示之IPHONE牌行動電話1支，為被告所有，且用
      以供本案聯繫、販賣毒品所用，業經被告陳明在卷（見原
      審卷第129頁），應依毒品危害防制條例第19條第1項宣告
      沒收之。⒊扣案如附表編號2所示之白色結晶，經送衛生福
      利部草屯療養鑑驗結果，檢出含有第三級毒品愷他命，已
      敘明在前，故此部分扣案物品應屬違禁物，應依刑法第38
      條第1項規定宣告沒收；該等毒品之外包裝袋已用於包裹
      毒品，難以與毒品完全析離，應一併宣告沒收。至於鑑驗
      用罄部分，則因不復存在，自不為沒收之諭知。⒋至其他
      扣案物品，或非被告所有，或無證據證明係被告本案犯行
      之犯罪所得，爰均不予宣告沒收。
　　㈡被告上訴意旨認其僅係為「阿水」跑腿，並無任何犯罪所
      得，原審量刑過重，且未適用刑法第59條酌減其刑，有判
      決不適用法則，且量刑不符比例原則及罪刑相當原則之違
      法云云（見本院卷第19至22頁）。惟本院認為被告本案犯
      行並無情輕法重之情事，當無刑法第59條減刑寬典之適用
      ，已如前述。且原審已具體審酌被告販賣第二、三級毒品
      之人數、所生危害及個人智識程度、經濟與生活狀況及坦
      承犯行之犯後態度等情，依被告販賣毒品情節，量處被告
      有期徒刑1年11月，為可量處之最低本刑（有期徒刑1 年1
      0月，累犯加重）上酌加1月，原審所量處之刑度未顯比例
      失衡而過重，且已屬從輕。因此，被告上訴意旨認原審量
      刑過重，且未適用刑法第59條不當，均不可採。綜上，原
      審判決在量刑時，詳述量刑審酌因素，其量刑已寬縱偏輕
      。被告以前述理由指摘原審判決不當與量刑過重，為無理
      由，應予駁回。
肆、適用之法律：
    依刑事訴訟法第368 條，判決如主文。
本案經檢察官黃芝瑋提起公訴，檢察官乙○○到庭執行職務。
中　　華　　民　　國　　110 　年　　8 　　月　　5 　　日
            刑事第三庭    審判長法　官  邱  顯  祥
　　　　　　　　　　　　        法　官  李  明  鴻
　　　　　　　　　　　　　      法　官  楊  欣  怡
以上正本證明與原本無異。
如不服本判決應於收受送達後20日內向本院提出上訴書狀，其未
敘述上訴理由者，並得於提起上訴後20日內向本院補提理由書（
均須按他造當事人之人數附繕本）「切勿逕送上級法院」。

                                書記官  孫  銘  宏
　　　　　　　　　　　　　　　　
中　　華　　民　　國　　110 　年　　8 　　月　　5 　　日
附錄論罪科刑法條
毒品危害防制條例第4條（修正前）
製造、運輸、販賣第一級毒品者，處死刑或無期徒刑；處無期徒
刑者，得併科新臺幣二千萬元以下罰金。
製造、運輸、販賣第二級毒品者，處無期徒刑或七年以上有期徒
刑，得併科新臺幣一千萬元以下罰金。
製造、運輸、販賣第三級毒品者，處七年以上有期徒刑，得併科
新臺幣七百萬元以下罰金。
製造、運輸、販賣第四級毒品者，處五年以上十二年以下有期徒
刑，得併科新臺幣三百萬元以下罰金。
製造、運輸、販賣專供製造或施用毒品之器具者，處一年以上七
年以下有期徒刑，得併科新臺幣一百萬元以下罰金。
前五項之未遂犯罰之。

【附表】
編號  扣案物品及數量         備註  1 標示「DIABLO」彩色包裝毒品咖啡包12包（含A1購買之2包，總毛重117.59公克，含外裝12只） 衛生福利部草屯療養院109年6月1日草療鑑字第1090600001號、110年6月11日草療鑑字第1100600045號鑑驗書鑑驗結果： ⒈檢品編號：B0000000檢品外觀：標示「DIABLO」彩色包裝（內含淡黃色粉末）   送驗數量：8.8071公克（淨重）驗餘數量：7.7720公克（淨重）檢出結果：   ⑴二級毒品：甲基-α-吡咯啶苯己酮   ⑵三級毒品：依替唑侖 ⒉檢品編號：B0000000檢品外觀：標示「DIABLO」彩色包裝（內含淡黃色粉末）送驗數量：9.0043公克（淨重）驗餘數量：7.9789公克（淨重）檢出結果：   ⑴二級毒品：甲基-α-吡咯啶苯己酮   ⑵三級毒品：依替唑侖 ⒊檢品編號：B0000000檢品外觀：白色結晶送驗數量：3.6018公克（淨重）驗餘數量：3.5970公克（淨重）檢出結果：三級毒品愷他命 ⒋檢品編號：B0000000（編號A1）檢品外觀：白色結晶送驗數量：3.2444公克（淨重）驗餘數量：3.2372公克（淨重）檢出結果：三級毒品愷他命送驗白色結晶9包（總毛重16.99公克）、標示「DIABLO」彩色包裝12包（已開封乙包，未開封11包，總毛重117.59公克）；送驗單位指定鑑驗白色結晶2包、標示「DIABLO」彩色包裝2包。 ⒌標示「DIABLO」彩色包裝12包推估檢驗前總淨重103.8065公克，甲基-α-吡咯啶苯己酮總純質淨重2.4914公克；愷他命9包，推估檢驗前總淨重32.0588公克，總純質淨重31.6420公克。  2 第三級毒品愷他命9包（含A1購買之1包，總毛重16.99公克，含外包裝9只）   3 IPHONE牌行動電話1支（白色，IMEI：000000000000000，含門號：0000000000號SIM卡1張） 本院109年度院保第1724號扣押物品清單編號1之行動電話。  4 現金新臺幣84,900元 其中9500元已發還予A1